【裁判字號】    89,易,296
【裁判日期】    890131
【裁判案由】    毒品危害防制條例
【裁判全文】
臺灣板橋地方法院刑事判決                          八十九年度易字第二九六號
    公  訴  人  臺灣板橋地方法院檢察署檢察官
    被      告  甲○○
右列被告因違反毒品危害防制條例案件，經檢察官提起公訴 (八十八年度偵字第一八
一三八號、八十八年度毒偵緝字第四號)，本院判決如左：
    主  文
甲○○連續施用第二級毒品，累犯，處有期徒刑捌月。扣案安非他命吸食器壹個、塑
膠袋內含之安非他命殘渣，均沒收並銷燬之；上開扣案內含安非他命殘渣袋壹只及摻
食吸管壹支，均沒收。
    事  實
一、甲○○曾於民國（下同）八十六年因違反麻醉藥品管理條例案件，經本院於八十
    六年十二月二日以八十六年度訴字第二四三七號判決判處有期徒刑六月確定，並
    於八十七年三月十一日易科罰金執行完畢。其經警於八十七年八月二十八日晚間
    七時許，在臺北縣板橋市○○○街八十巷五弄五號之二住處查獲連續施用第二級
    毒品安非他命之犯行，由檢察官聲請本院於八十七年八月二十九日以八十七年度
    毒聲字第一六九三號裁定將甲○○送勒戒處所觀察勒戒，並於八十七年九月十六
    日經臺灣臺北看守所附設勒戒處所認無繼續施用傾向，而由臺灣板橋地方法院檢
    察署檢察官於八十七年九月二十一日以八十七年度偵字一九○三○號為不起訴處
    確定，猶不知悔改，又基於概括犯意，自八十七年九月二十二日起至八十七年十
    月五日生，在前開住處內，將第二級毒品安非他命置於自製之吸食器內，下方以
    火加熱，待安非他命昇華為氣體後，再以口鼻吸食之方式，連續多次施用第二級
    毒品安非他命。迨至八十七年十月六日下午一時許，為警於上址查獲，並扣得專
    供施用第二級毒品安非他命所用之吸食器一個、塑膠袋內含之安非他命殘渣，與
    甲○○所有供其施用第二級毒品安非他命所用之上開內含安非他命殘渣之塑膠袋
    一只、摻食吸管一支。
二、案經臺北縣警察局板橋地方法院檢察署檢察官偵查起訴。
    理  由
一、右揭多次施用第二級毒品安非他命之事實，迭據被告甲○○於警訊、檢察官訊問
    及本院調查審理時自白不諱，其施用第二級毒品安非他命犯行，並有扣案之專供
    施用第二級毒品安非他命所用之吸食器一個、塑膠袋內含之安非他命殘渣，與被
    告所有供施用第二級毒品安非他命所用之前開內含安非他命殘渣袋一只及摻食吸
    管一支可證，是被告前開不利於己之自白，應與事實相符。事證明確，被告犯行
    洵堪認定。
二、按被告施用安非他命之犯行，核其所為，係犯毒品危害防制條例第十條第二項之
    施用第二級毒品罪。其先後多次犯行，時間緊接，所犯係構成要件相同之罪名，
    顯係基於概括犯意反覆為之，應論以連續犯之裁判上一罪，並加重其刑。又被告
    施用第二級毒品安非他命前後非法持有之低度行為，應為其施用之高度行為所吸
    收，不另論罪。再被告曾於八十七年八月二十八日晚間七時許，在臺北縣板橋市
    ○○○街八十巷五弄五號之二住處，為警查獲連續施用第二級毒品安非他命之犯
    行，由檢察官聲請本院於八十七年八月二十九日以八十七年度毒聲字第一六九三
    號裁定將甲○○送勒戒處所觀察勒戒，並於八十七年九月十六日經臺灣臺北看守
    所附設勒戒處所認無繼續施用傾向，而由臺灣板橋地方法院檢察署檢察官於八十
    七年九月二十一日以八十七年度偵字一九○三○號為不起訴處確定，此有上開聲
    請書、裁定書、不起訴處分書及有無繼續施用毒品傾向證明書在卷可稽。而被告
    所涉犯本件施用第二級毒品安非他命之犯行，經本院於八十七年十月六日以八十
    七年度毒聲字第二三九九號裁定將被告送觀察勒戒，復於八十七年十月二十三日
    由臺灣臺北看守所附設勒戒處所認有繼續施用毒品傾向，此亦有上揭裁定書及有
    無繼續施用毒品傾向證明書各一紙足考。是依毒品危害防條例第二十條第三項前
    段之規定，本院對此犯行，自應依法論科。再被告曾於八十六年因違反麻醉藥品
    管理條例案件，經本院於八十六年十二月二日以八十六年度訴字第二四三七號判
    決判處有期徒刑六月確定，並於八十七年三月十一日易科罰金執行完畢，此有臺
    灣高等法院檢察署刑案紀錄簡覆表一件可佐，是其於前案有期徒刑執行完畢後五
    年以內再犯本件之罪，為累犯，應遞加重其刑。爰審酌被告有違反麻醉藥品管理
    條例前科，素行不良、犯罪動機、目的、施用毒品對自身之戕害、及犯罪後態度
    等一切情狀，量處如主文所示之刑，以示懲儆。至扣案塑膠袋內含之安非他命殘
    渣及吸食器一個，分屬毒品危害防制條例第十八條第一項前段所指之毒品及專供
    施用毒品所用之器具，故應沒收並銷燬之；至扣案上開內含安非他命殘渣袋一只
    及摻食吸管一支，並被告所有供犯罪所用之物，爰依刑法第三十八條第一項第二
    款之規定沒收之。
三、另被告為本件連續施用第二級毒品之犯行，經本院於八十七年十月二十九日以八
    十七年度毒聲字第二八七○號裁定將被告令入戒治處所施以強制戒治一年，並於
    八十八年三月十二日以八十八年度毒聲字第一六六四號裁定將被告停止戒治，所
    餘戒治期間付保護管束，此有上開裁定書正本附卷可考。惟被告於保護管束期間
    內，自八十八年四月九日至八十八年六月間某日止，在臺北縣永和市友人住處，
    復以同一方式施用第二級毒品安非他命，經臺灣板橋地方法院檢察署先後於八十
    八年四月九日、四月二十三日、五月五日採尿送驗結果，均呈安非他命陽性反應
    ，此有濫用藥物陽性檢體檢驗報告三紙佐證，足見被告於保護管束期間，仍有多
    次施用第二級毒品安非他命之犯行。然此部分之犯行，係在本件毒品戒治期間內
    所為，且被告於戒治期間曾有戒除施用之意願，因保護管束期間偶遇友人才另行
    起意施用，此據被告供明在卷，故此與前開有罪部分，不具有概括犯意，而不成
    立連續犯，因此，本院對此部分，自無從併予審理，附此敘明。
據上論斷，應依刑事訴訟法第二百九十九條第一項前段，毒品危害防制條例第十條第
二項、第十八條第一項前段、第二十條第三項前段，刑法第十一條前段、第五十六條
、第四十七條、第三十八條第一項第二款，判決如主文。
本案經檢察官方伯勳到庭執行職務
中    華    民    國      八十九      年      一      月    三十一    日
                                      臺灣板橋地方法院刑事第二庭
                                          法  官  高    玉    舜
右正本證明與原本無異。
如不服本判決，應於判決送達後十日內，向本院提出上訴狀。
                                          書記官  田    寶    駿
中    華    民    國      八十九      年      二      月      一      日
附錄本案論罪科刑法條全文：
毒品危害防制條例第十條：
施用第一級毒品者，處六月以上五年以下有期徒刑。
施用第二級毒品者，處三年以下有期徒刑。


司法院資訊處製作；財團法人民間司法改革基金會備份。
